【裁判字號】    99,抗,791
【裁判日期】    990722
【裁判案由】    聲請撤銷緩刑
【裁判全文】
臺灣高等法院刑事裁定                   99年度抗字第791號
抗  告  人
即受刑  人  甲○○
上列抗告人即受刑人因聲請撤銷緩刑案件，不服臺灣士林地方法
院中華民國 99年5月20日裁定（99年度撤緩字第85號），提起抗
告，本院裁定如下：
    主  文
抗告駁回。
    理  由
一、聲請人即臺灣士林地方法院檢察署檢察官聲請意旨（聲請案
    號： 99年度執聲字第539號）略以：受刑人甲○○前因竊盜
    案件，經臺灣士林地方法院於民國98年1月8日以98年度士簡
    字第38號（97年度速偵字第243號）判決處有期徒刑2月，如
    易科罰金，以新臺幣1千元折算1日，緩刑3年，於 98年2月9
    日確定在案。復於緩刑期內即 99年2月22日更犯竊盜罪，經
    臺灣士林地方法院於99年3月29日以99年士簡字第252號判決
    判處有期徒刑 2月，如易科罰金，以新臺幣1千元折算1日，
    並於99年4月30日確定，其所為合於刑法第75條之1第1項第2
    款所定撤銷緩刑宣告之原因，爰依刑事訴訟法第 476條規定
    聲請撤銷等語。
二、原審裁定略以：上開事實，業經原審核閱受刑人所犯上述2
    案判決正本無訛，並審酌受刑人明知其仍在前案竊盜罪緩刑
    期內，不知謹慎行為，竟再次為竊盜犯行，足見其未因受前
    案刑事偵審裁判而有所警惕或萌生悔意，堪認原宣告之緩刑
    難收預期效果，有執行刑罰之必要。是聲請人於後案判決確
    定後6月以內聲請撤銷受刑人前揭緩刑之宣告，核與刑法第
    75 條之1第1項第2款規定相符，應予准許等語。
三、抗告意旨略以：抗告人因一時情慾和貪婪沖昏了頭，沒想到
    自己有前案緩刑在身，故再次犯下竊盜。事到如今，日日都
    在悔悟懺悔，已知錯認錯。執行判決兩個月，易科罰金6100
    0元對抗告人過重，請給予最後一次自新的機會云云。
四、本院查：
  (一)按「受緩刑之宣告而有下列情形之一，足認原宣告之緩刑難
    收其預期效果，而有執行刑罰之必要者，得撤銷其宣告：一
    、緩刑前因故意犯他罪，而在緩刑期內受得易科罰金之有期
    徒刑、拘役或罰金之宣告確定者。二、緩刑期內因故意犯他
    罪，而在緩刑期內受得易科罰金之有期徒刑、拘役或罰金之
    宣告確定者。三、緩刑期內因過失更犯罪，而在緩刑期內受
    有期徒刑之宣告確定者。四、違反第74條第2項第1款至第8
    款所定負擔情節重大者。前條第2項之規定，於前項第1款至
    第3款情形亦適用之。」、「前項撤銷之聲請，於判決確定
    後六月以內為之。」，刑法第75條之1、第75條第2項分別定
    有明文。而緩刑宣告是否撤銷，除須符合刑法第75條之1第1
    項各款要件外，並採裁量撤銷主義，賦予法院撤銷與否之權
    限，特於第1項規定實質要件為「足認原宣告之緩刑難收其
    預期效果，而有執行刑罰之必要」，供作審認之標準，亦即
    上揭「得」撤銷緩刑之情形，法官應依職權本於目的性之裁
    量，妥適審酌被告所犯前後數罪間，關於法益侵害之性質、
    再犯之原因、違反法規範之情節是否重大、被告主觀犯意所
    顯現之惡性及其反社會性等情，是否已使前案原為促使惡性
    輕微之被告或偶發犯、初犯改過自新而宣告之緩刑，已難收
    其預期之效果，確有執行刑罰之必要。
  (二)查本件抗告人甲○○因竊盜案件，經臺灣士林地方法院於98
    年1月8日以98年度士簡字第39號判決判處有期徒刑2月，如
    易科罰金，以新臺幣1000元折算1日，緩刑3年，於98年2 月
    9日確定，復於上開判決宣告緩刑期內之99年2月22日犯竊盜
    罪，經臺灣士林地方法院於99年3月29日以99年度士簡字第
    252號判決判處有期徒刑2月，如易科罰金，以新臺幣1000元
    折算1日，並於99年4月30日確定等情，有前開判決書及本院
    被告前案紀錄表在卷可按。是抗告人於緩刑期內又竊盜他人
    財物，並經判刑確定，依據其所為犯罪法益侵害之性質、再
    犯之原因、違反法規範之情節、受刑人主觀犯意所顯見之惡
    性及其反社會性等情觀之，得見受刑人並未記取教訓，使前
    案原為促使惡性輕微之偶發犯、初犯改過自新而為緩刑之宣
    告，已難收其預期效果，而有執行刑罰之必要。是原法院依
    據檢察官之聲請，裁定撤銷受刑人緩刑之宣告，經核並無違
    誤。原審因認抗告人有刑法第75條之1第1項第2款所規定情
    形，依法撤銷其先前所受緩刑之宣告（即臺灣士林地方法院
    98年度士簡字第39號判決對抗告人所為緩刑3年之宣告），
    經核並無違誤，抗告人之抗告為無理由，應予駁回。
據上論結，應依刑事訴訟法第412條，裁定如主文。
中    華    民    國    99    年    7     月    22    日
                  刑事第二十三庭審判長法  官  許宗和
                                      法  官  沈君玲
                                      法  官  林海祥
以上正本證明與原本無異。
不得再抗告。
                                      書記官  林淑貞
中    華    民    國    99    年    7     月    23    日

司法院資訊處製作；財團法人民間司法改革基金會備份。
